臺灣士林地方法院民事裁定
111年度家調裁字第43號
聲  請  人  蔣國燦  
代  理  人  方裕元律師
相  對  人  蔣石義  
上列當事人間請求確認親子關係不存在等事件，本院裁定如下：
    主  文
確認聲請人蔣國燦（男，民國00年0月00日生，身分證統一編號
：Z000000000號）與相對人蔣石義（男，民國00年0月00日生，
身分證統一編號：Z000000000號）間之親子關係不存在。
聲請程序費用由相對人負擔。
    理  由
一、聲請意旨略以：聲請人出生於民國00年0月00日，生父乃姓
    名年籍不詳之香港人，於聲請人出生後即不告而別，嗣王淑
    琴於68年7月5日與相對人結婚，聲請人遂隨之改姓為蔣。王
    淑琴與相對人隨後於70年7月6日離婚，聲請人與相對人於其
    後三、四十年間均未曾見面，詎近日相對人忽登門拜訪，聲
    請人自忖相對人並非其生父，卻於戶籍資料上登記為聲請人
    生父，該戶籍登記影響兩造間繼承、扶養等權利義務關係，
    為此訴請確認與相對人間之親子關係不存在。
二、相對人則以：伊確實不是聲請人之生父，伊對於親子鑑定報
    告無意見等語。
三、按當事人就不得處分之事項，其解決事件之意思已甚接近或
    對於原因事實之有無不爭執者，得合意聲請法院為裁定；法
    院為前項裁定前，應參酌調解委員之意見及家事調查官之報
    告，依職權調查事實及必要之證據，並就調查結果使當事人
    或知悉之利害關係人有陳述意見之機會，家事事件法第33條
    第1 項、第2 項定有明文。本件聲請人主張之上開事實，雖
    未為相對人爭執，惟親子關係之身分事項涉及公益，非當事
    人所得處分之事項，然兩造既對於聲請人主張之上開原因事
    實不爭執，並同意由法院裁定（見本院卷第33頁），自應依
    前揭規定予以裁定。
四、次按就法律所定親子關係有爭執，而有即受確認判決之法律
    上利益者，得提起確認親子關係存在或不存在之訴，家事事
    件法第67條第1 項定有明文。所謂即受確認判決之法律上利
    益，係指因法律關係之存否不明確，致原告在私法上之地位
    有受侵害之危險，而此項危險得以對於被告之確認判決除去
    之者而言，故確認法律關係存否之訴，苟具備前開要件，即
    得謂有即受確認判決之法律上利益，亦有最高法院42年度台
    上字第1031號判例意旨可供參照。查本件聲請人主張兩造間
    之親子關係不存在等語，雖未為相對人所爭執，然衡酌相對
    人在戶籍資料上仍登記為聲請人之父（見本院卷第13頁），
    需藉由法院確定裁判予以確認或更正，可見兩造間之身分關
    係仍處於不明確之狀態，並能藉由本件確認裁判予以除去，
    自有即受確認判決之法律上利益。
五、經查，聲請人主張相對人非其生父一情，為相對人不爭執，
    且參兩造自行進行親緣鑑定之結果略以：「依據15組染色體
    以及16個Y染色體STR DNA位點之分析結果，實務上證明蔣石
    義不是蔣國燦的親生父親」等語明確，有三軍總醫院附設民
    眾診療服務處診斷證明書及親子鑑定報告書等件在卷可參（
    見本院卷第23頁至第25頁），並審酌相對人對此鑑定結果均
    不爭執，暨衡以DNA 進行親子血緣鑑定之結果，因醫學及生
    物科技進步正確率極高，自值採信，足認聲請人之前開主張
    應為真實。從而，聲請人請求確認其與相對人間之親子關係
    不存在，為有理由，應予准許。
六、依家事事件法第33條第1 項、第97條、非訟事件法第21條第
    2 項、民事訴訟法第78條，裁定如主文。
中　　華　　民　　國　　111 　年　　11　　月　　23　　日
                    家事庭法  官  高雅敏
以上正本係照原本作成。
如對本裁定抗告，須於裁定送達後10日內向本院提出抗告狀。
中　　華　　民　　國　　111 　年　　11　　月　　23　　日
                          書記官　王慧萍